【裁判字號】    89,易,4675
【裁判日期】    891212
【裁判案由】    毒品危害防制條例
【裁判全文】
臺灣高雄地方法院刑事判決                        八十九年度易字第四六七五號
    公  訴  人  臺灣高雄地方法院檢察署檢察官
    被      告  甲○○
右列被告因毒品危害防制條例案件，經檢察官提起公訴（八十九年度毒偵字第一九五
二、二一九二、三○七一號），本院判決如左：
    主  文
甲○○連續施用第二級毒品，處有期徒刑伍月，如易科罰金，以參佰元折算壹日。
    事  實
一、甲○○於民國八十七年間因施用毒品案件，經本院以八十七年度毒聲字第二三九
    一號裁定送觀察、勒戒後，認無繼續施用毒品之傾向，經臺灣高雄地方法院檢察
    署檢察官於八十七年九月二十五日以八十七年度偵字第二一三七一號不起訴處分
    確定。又基於概括之犯意，自八十八年三月間起至八十八年六月十二日止，再犯
    施用第二級毒品案件，經依本院八十八年度毒聲字第四二三九號裁定送觀察勒戒
    後，認有繼續施用毒品傾向，檢察官乃對之提起公訴（即八十八年度偵第一五一
    ○九號），經本院鳳山簡易庭於八十八年八月十八日以八十八年度鳳簡字第四二
    八號判處有期徒刑四月，並於八十八年九月十七日確定，另檢察官亦聲請將之施
    以強制戒治，而經本院以八十八年度毒聲字第四九九七號裁定令入戒治處所施以
    強制戒治一年。詎甲○○仍不知悔改，於前開戒治案件停止戒治期間，明知安非
    他命係第二級毒品，竟基於概括之犯意，自八十九年一月四日起至八十九年三月
    二十一日上午某時止，連續在其位於高雄縣鳳山市○○街七十巷四號住處及高雄
    縣鳳山市○○街一○三巷二十二號友人李豐男處，施用第二級毒品安非他命多次
    。嗣分別於八十九年一月十日、八十九年一月二十四日因前開停止戒治付保護管
    束案件，由臺灣高雄地方法院檢察署觀護人依法定期採尿送驗，而查悉上情；復
    分別於八十九年二月十四日下午四時二十分許、八十九年三月二十一日下午四時
    許，均在高雄縣鳳山市○○街一○三巷二十二號友人李豐男處，為警查獲，並採
    尿送驗亦查知上情。
二、案經高雄縣警察局鳳山分局、高雄市政府警察局移送臺灣高雄地方法院檢察署檢
    察官偵查起訴及該署檢察官自動檢舉偵查起訴。
    理  由
一、右揭事實，業據被告甲○○坦承不諱，而被告於上開時地所採之尿液經分別送請
    台灣檢驗科技股份有限公司濫用藥物實驗室、高雄縣衛生局、高雄市立凱旋醫院
    檢驗結果，均認甲基安非他命呈陽性反應，有台灣檢驗科技股份有限公司八十九
    年一月十八日編號ＫＨ一○二○四／九九號濫用藥物尿液檢驗報告、八十九年一
    月二十六日編號ＫＨ○七八五／○○號濫用藥物尿液檢驗報告、八十九年二月二
    十九日八九煙檢字第八五八號煙毒尿液檢驗成績書及八十九年四月七日高市凱醫
    檢字第五四九號煙毒尿液檢驗成績書影本各一件附卷可稽，被告自白顯與事實相
    符。又被告於十七年間因施用毒品案件，經本院以八十七年度毒聲字第二三九一
    號裁定送觀察、勒戒後，認無繼續施用毒品之傾向，經臺灣高雄地方法院檢察署
    檢察官於八十七年九月二十五日以八十七年度偵字第二一三七一號不起訴處分確
    定。又基於概括之犯意，自八十八年三月間起至八十八年六月十二日止，再犯施
    用第二級毒品案件，經依本院八十八年度毒聲字第四二三九號裁定送觀察勒戒後
    ，認有繼續施用毒品傾向，檢察官乃對之提起公訴（即八十八年度偵第一五一○
    九號），經本院鳳山簡易庭於八十八年八月十八日以八十八年度鳳簡字第四二八
    號判處有期徒刑四月，並於八十八年九月十七日確定，另檢察官亦聲請將之施以
    強制戒治，而經本院以八十八年度毒聲字第四九九七號裁定令入戒治處所施以強
    制戒治一年，有各該刑事判決書、臺灣高等法院被告全國前案紀錄表及臺灣高雄
    地方法院檢察署刑案資料查註紀錄表各一件附卷可憑，其竟於前開強制戒治案件
    經本院以八十八年度毒聲字第八九五四號裁定停止戒治，付保護管束期間再犯本
    案，係五年內三犯毒品危害防制條例第十條之罪（最高法院八十九年度臺非字第
    三三八號、三五三號判決同此見解）。本件事證明確，被告上開犯行洵堪認定。
二、查安非他命係毒品危害防制條例第二條第二項所稱之第二級毒品，不得持有、施
    用，被告竟持之以施用，核其所為，係犯毒品危害防制條例第十條第二項之施用
    第二級毒品罪。其先後多次犯行，時間緊密，犯意概括，所犯構成要件相同，為
    連續犯，依刑法第五十六條規定，以一罪論，並加重其刑。其先後多次持有安非
    他命，亦係基於概括之犯意，本應以連續持有論，惟其持有後，進而施用，其多
    次持有安非他命行為應被其施用之行為所吸收。審酌被告前因煙毒案件，經送觀
    察勒戒、不起訴處分後，再犯而經觀察勒戒後又再犯相同罪行，顯見意志不堅，
    惟念其犯罪係戕害自身，尚未害及他人，所犯情節非重，且犯後坦承犯行，態度
    良好等一切情狀，量處如主文所示之刑，並諭知易科罰金之折算標準。
三、至公訴人起訴之犯罪事實雖未敘及被告前揭於八十九年一月四日起至八十九年一
    月九日止之施用第二級毒品安非他命犯行，惟此部分既與前開有罪部分具有連續
    犯之裁判上一罪關係，自為起訴效力所及，本院爰予一併審理，附此敘明。
據上論斷，應依刑事訴訟法第二百九十九條第一項前段，毒品危害防制條例第十條第
二項、第二十條第三項，刑法第十一條前段、第五十六條、第四十一條，罰金罰鍰提
高標準條例第二條，判決如主文。
中      華      民      國      八十九    年    十二    月      十二    日
                                  臺灣高雄地方法院刑事庭
                                      法  官     李麗珠
右正本證明與原本無異。
如不服本判決，應於判決送達後十日內，向本院提出上訴狀。
                                      書記官     陳掌珠
中      華      民      國      八十九    年     十二    月      十四   日
附錄本案判決論罪科刑法條：
毒品危害防制條例第十條第二項：
施用第二級毒品者，處三年以下有期徒刑。


司法院資訊處製作；財團法人民間司法改革基金會備份。
